Inventaris van de digitale duplicaten van een selectie uit de archieven van de VOC-kantoren Malabar, Coromandel,Surat en Bengalen en rechtsopvolgers, aanwezig in de Tamil Nadu Archives te Chennai (1647) 1664-1825 (1825)
Nationaal Archief, Den Haag
- Archief van het VOC - kantoor Malabar (te Cochin) en rechtsopvolgers, A
  - Weeskamer, A.11
    - Grootboeken., 1748-1812; A.11.5
      - 1806 - 1807, 1594
      - 1807, 1600
      - 1808, 1603
      - 1808 - 1809, 1607
      - 1809 - 1810, 1608
      - 1810 - 1811, 1609
      - 1811 - 1812, 1610
      - 1812, 1611
    - Protocollen, 1769 - 1800; A.11.6
      - 1769 - 1785, 874
      - 1785 - 1786, 1254
      - 1788 - 1794, 1332
      - 1794 - 1796, 1459
      - 1794 - 1800, 1487
    - Omvraagboekjes., 1757-1808; A.11.7
      - 1757 - 1769, 619
      - 1771 - 1773, 918
      - 1780 - 1782, 1139
      - 1784, 1217
      - 1799, 1506
      - 1800, deel 1, 1511A
      - 1800, deel 2, 1511B
      - 1801, 1532
      - 1801 - 1802, 1545
      - 1803, 1561
      - 1804, 1573
      - 1804 - 1805, 1578
      - 1805 - 1806, 1591
      - 1808, 1605
    - Diversen., 1746-1808; A.11.8
      - 1746 - 1747, 435
      - c. 1755 - 1806, 1530B
        Bevat ook diverse stukken betreffende justitie.
      - 1757 - 1758, 611
      - 1758 - 1766, 630
      - 1760 - 1766., 660
        Opschrift: "Extracten Resolutie Transporten Rapport".
      - 1760 - 1765, 662
      - 1760 - 1766, 665
      - 1766, 792
      - 1766, 797
        Opschrift: "Brieven en Extracten van diverse comptoirs voor de weesmeesteren".
      - 1767 - 1768, 825
      - 1767 - 1784, 831
      - 1772 - 1781, 949
      - 1775, 997
        Opschrift: "Diverse Orders voor de Weeskamers te Cochim".
      - 1775, 999
        Opschrift: "... [Instructie?] voor Weesmeesteren het ge[bed?] voor Gemelde College, Eed voor weesmeesteren en Secretaris Als Meede Instructie op het Zegel papier".
      - 1775 - 1776, 1012
      - 1775 - 1777, 1026
      - 1777 - 1778, 1065
      - 1777- 1778, 1075
      - 1779, 1100
      - 1781, 1153
        Opschrift: "Brieven en Papieren gehoorende tot den Boedel van de overleedene Engelsche Kapitain Presscott".
      - 1782, 1183
        Opschrift: "Instructie voor De Ede. Weestmeesteren".
      - 1783 - 1785, 1210
      - 1784 - 1786, 1227
      - 1784 - 1787, 1228
        Opschrift: "Quitantie Bondel".
      - 1788 - 1792, 1324
        Opschrift: "Klad Quitantie".
      - 1788 - 1793, 1326
        Opschrift: "Aankomende Brieven van Batavia".
      - 1788 - 1793, 1327
      - 1789 - 1790, 1343
      - 1790 - 1801, 1373
      - 1796 - 1798, 1483
        Opschrift: "Misselanium".
      - 1796 - 1798, 1484
      - 179601799, 1486
        Opschrift: "Aankomende Brieven".
      - 1800 - 1801, 1520
      - 1800 - 1801, 1529
        Opschrift: "Ontvangst Aanteekening Boekje".
      - 1801 - 1803, 1546
        Opschrift: "Ingekoomene Papieren van de Debiteurs van de Weeskamer te Cochim".
      - 1802, 1550
        Opschrift: "Diverse Papieren weg.s de Jonge Juff.w Cornelia Elisabeth Vogd door haar stiefvader de heer Majoor De Can aan de Weeskamer ingedient".
      - 1801 - 1807, 1554
      - 1803, 1558
      - 1803, 1562
        Opschrift: "Dieverse Papieren als Brieven & Bijlagen van wegens de Pupillen Adriaan Reinier & Johan Jacob Weinsheimer ond.r dato Laasten December 1803 door de weeskamer van Cochim naar Batavia aan Hun Hoog Edelheeden de weeskamer aldaar versonden in Triplo".
      - 1804, 1569
        Opschrift: "Transport & verdere Papieren van de Executeuren der overleedene Secretaris Abrh.m Gerrit v.d. Sloot".
      - 1804, 1571
        Opschrift: "Inventaris".
      - 1804, 1572
      - 1804, 1575
        Opschrift: "Aantooning der Pupillen & Deelhebbers van de Weeskamer te Cochin C.S. sub dato 30 Juny A.o 1804 Nevens een geleide briefje Aan Den Heer Thomas Flouwer".
      - 1804 - 1805, 1577
      - 1804 - 1807, 1584
        Opschrift: "Borgtogt Bondel".
      - 1804 - 1807, 1586
      - 1805, 1588
        Opschrift: "Inventaris Bondel".
      - 1805, 1589
        Opschrift: "Afgaande & aankomende brieven van en aan den Heeren Flower, Lunel, Bos en den Heer President Dirksz".
      - 1805 - 1807, 1592
      - 1806, 1593
        Opschrift: "Brieven en Bijlagen van wegens de Pupillen Adriaan Reinier en Jan Jacob Weinsheimer onder dato 31 Maart 1806 door de Weeskamer van Cochin naar Batavia verzonden aan Hun Hoog Edelheeden, En de weeskamer aldaar".
      - 1806 - 1808, 1596
      - 1807 - 1808, 1601
        Opschrift: "Contra Cassa Boek van de agterstallige Intrepen [?] onder de Debiteuren van de Weeskamer".
  - Diversen, A.12
    - Verpachting en condities van Compagnies domeinen., 1684-1795; A.12.1
      - 1684 - 1703, 19
        Bevat stukken in Devanagari - schrift en Malayalam.
      - 1707 - 1710, 71
      - 1732, 180
      - 1739, 279
      - 1741, 319
      - 1743, 361
      - 1740 - 1755, 433
      - 1747 - 1772, 453
      - 1750, 491
      - 1751, 512
      - 1752, 536
      - 1755, 579
      - 1756 - 1765, 600
      - 1757, 608
      - 1759, 634
      - 1760, 650
      - 1761 - 1776, 694
      - 1761 - 1780, 696
      - 1762, 702
      - 1764, 737
      - 1765, 774
      - 1766, 793
      - 1767, 815
      - 1770, 879
      - 1771, 905
      - 1772, 921
      - 1773, 962
      - 1775 - 1776, 1010
      - 1780, 1123
      - 1781 - 1800, 1180
      - 1783, 1204
      - 1785, 1232
      - 1788 - 1789, 1315
      - 1790 - 1791, 1366
      - 1793 - 1794, 1417
      - 1794 - 1795, 1454
    - Bevindingen der minderheden., 1744-1768; A.12.2
      - 1744, 386
      - 1750, 499
      - 1751 - 1752, 516
      - 1763 - 1764, 726
      - 1768, 841
    - Ordonnanties., 1757-1796; A.12.3
      - 1757 - 1760, 617
      - 1760 - 1761, 658
      - 1761 - 1762, 682
      - 1764 - 1768, 762
      - 1769, 856
      - 1769 - 1770, 861
        Bevat stukken in Malayalam.
      - 1770 - 1771, 889
      - 1770 - 1771, 894
      - 1774 - 1775, 990
      - 1775 - 1776, 1014
      - 1775 - 1776, 1025
      - 1776, 1037
      - 1777 - 1778, 1071
      - 1778 - 1779, 1087
      - 1778 - 1779, 1091
      - 1779 - 1780, 1107
      - 1779 - 1780, 1114
      - 1783 - 1784, 1212
      - 1785 - 1786, 1249
      - 1771 - 1787, 1287
      - 1787 - 1788, 1296
      - 1789 - 1790, 1347
      - 1792 - 1793, 1404
      - 1794 - 1796, 1458
    - Licenties voor inlandse vaartuigen., 1738-1790; A.12.4
      - 1738 - 1743, 273
      - 1742 - 1743, 352
      - 1750 - 1757, 507
      - 1754 - 1758, 576
      - 1759 - 1764, 648
      - 1767 - 1770, 829
      - 1779 - 1780, 1112
      - 1783 - 1785, 1211
      - 1788 - 1790, 1321
    - Rapporten der generale opneem., 1745-1794; A.12.5
      - 1745, 408
      - 1748, 456
      - 1752, 539
      - 1754, 568
      - 1768, 833
      - 1772, 926
      - 1777, 1056
      - 1780, 1122
      - 1781, 1155
      - 1781, 1157
      - 1786, 1261
      - 1786, 1262
      - 1788, 1303
      - 1793, 1418
      - 1794, 1445
    - Rapporten en transporten., 1743-1794; A.12.6
      - 1743, 362
      - 1745, 417
      - 1746, 422
      - 1747, 439
      - 1748, 464
      - 1748 - 1749, 466
      - 1757, 604
      - 1757, 605
      - 1766 - 1767, 810
      - 1770, 878
      - 1770 - 1779, 900
      - 1773 - 1774, 961
      - 1775 - 1776, 1022
      - 1777 - 1778, deel 1, 1061A
      - 1777 - 1778, deel 2, 1061B
      - 1782 - 1783, 1192
      - 1785 - 1786, 1248
      - 1785 - 1786, 1268
      - 1787 - 1788, 1306
      - 1790, 1358
      - 1791 - 1792, 1390
      - 1791 - 1792, 1402
      - 1793, 1419
      - 1793, 1420
      - 1794, 1448
    - Venduboeken., 1777-1801; A.12.7
      - 1777 - 1792, 1077
      - 1788 - 1793, 1328
      - 1780 - 1794, 1147
      - 1800 - 1801, 1528
    - Consentboeken tot trouwen., 1740-1749; A.12.8
      - 1740 - 1749, 309
    - Soldijboeken en - papieren., 1759-1794; A.12.9
      - Kleine Kamers, 1759 - 1760, 639
      - Ingetrokken rekeningen, 1759 - 1760, 641
      - 1761 - 1762, 683
      - 1761 - 1762, 684
      - Kleine kamers, 1763 - 1764, 725
      - Kamer Zeeland, 1765 - 1766, 777
      - Kamer Amsterdam, 1767 - 1768, 824
      - Oosterlingen, 1767 - 1768, 826
      - Kleine kamers, 1768 - 1769, 844
      - Kamer Amsterdam, 1769 - 1770, 863
      - Kleine kamers, 1770 - 1771, 890
      - Oosterlingen, 1770 - 1771, 891
      - Kamer Zeeland, 1770 - 1771, 892
      - 1771 - 1772, 910
      - Kleine kamers, 1772 - 1773, 931
      - 1773 - 1774, 958
      - 1774 - 1775, 986
      - Alfabet, 1775 - 1776, 1019
      - Oosterlingen en Moorse [Moslim] zeevarenden, 1778 - 1779, 1089
      - 1780 - 1781, 1128
      - Oosterlingen en Moorse [Moslim] zeevarenden, 1784 - 1785, 1224
      - Alfabet, 1785 - 1786, 1245
      - Kamer Zeeland, 1787 - 1788, deel 1, 1292A
      - Kamer Zeeland, 1787 - 1788, deel 2, 1292B
      - Kamer Amsterdam, 1787 - 1788, 1293
      - Kamer Zeeland, 1790 - 1791, 1364
      - 1791 - 1792, 1389
      - Kamer Zeeland, 1793 - 1794, 1432
    - Kassaboeken., 1776-1795; A.12.10
      - Grote kassa, 1777 - 1778, 1067
    - Monsterrollen en andere rollen., 1731-1801; A.12.11
      - Monsterrol, 1779, 1099
      - Gagerol van de commercie artillerie en zeevaart, 1781 - 1782, 1161
        Bevat ook andere stukken
    - Aankomende en vertrekkende schepen, 1718-1787; A.12.12
    - Certificaten, transporten en andere stukken betreffende slaven., 1753-1801; A.12.13
      - 1753, 554
      - 1754, 567
      - 1755 - 1756, 584
      - 1758, 622
      - 1759, deel 1, 632A
      - 1759, deel 2, 632B
      - 1760, 657
      - 1761, 677
      - 1762, 709
      - 1763, 723
      - 1763 - 1764, 731
      - 1764, 751
      - 1765, 773
      - 1767, 821
      - 1768, 843
      - 1770, 886
      - 1770 - 1771, 896
      - 1770 - 1772, 897
      - 1772, 925
      - 1773, 957
      - 1774, 979
      - 1775, 1003
      - 1776, 1034
      - 1777, 1062
      - 1778, 1082
      - 1778 - 1779, 1090
      - 1779, 1105
      - 1780, 1126
      - 1780 - 1787, 1145
      - 1784 - 1785, 1225
      - 1786, 1266
      - 1787, 1288
      - 1788 - 1795, 1333
      - 1789, 1341
      - 1790, 1363
      - 1790 - 1791, 1369
      - 1791, 1384
      - 1793, 1423
      - 1793 - 1794, 1434
      - 1794 - 1795, 1449
      - 1800 - 1801, 1519
    - Stukken van of betreffende het hospitaal., 1785-1789; A.12.14
      - Ordonnanties, 1785 - 1786., 1240
      - Ordonnanties, 1786 - 1788, 1277
      - 1788 - 1789, 1310
    - Eisen., 1778-1788; A.12.15
      - 1778 - 1792, 1096
      - 1782 - 1783, 1191
      - 1785 - 1787, 1252
      - 1787 - 1788, 1295
    - Cognossementen., 1741-1795; A.12.16
      - 1741, 323
      - 1771 - 1772, 912
      - 1775 - 1776, 1018
      - 1793 - 1795, 1439
    - Omvraagboekjes., 1769-1796; A.12.17
      - 17691771, 869
      - 1773 - 1775, 967
      - 1793 - 1796, 1440
    - Miscellania., 1730-1807; A.12.18
      - 1730, 159
      - 1733 - 1734, 200
      - 1751, 509
      - 1754 - 1755, 572
      - 1756 - 1758, 596
        Bevat teksten op palmblad.
      - 1759 - 1760, 642
      - 1760 - 1782, 669
      - 1762, 710
      - 1763, 717
      - 1763 - 1764, 728
      - 1764 - 1767, 758
      - 1768 - 1769, 845
      - 1769 - 1771, 868
      - 1770, 877
      - 1771 - 1772, 908
        Bevat een waterbouwkundige tekening.
      - 1772 - 1776, 943
      - 1774, 980
      - 1775, 1004
      - 1776, 1033
      - 1776 - 1777, 1049
      - 1777, 1059
      - 1777 - 1778, 1069
      - 1778, 1081
      - 1779, 1103
      - 1779 - 1780, 1113
      - 1780, 1120
      - 1780 - 1781, 1137
      - 1781 - 1782, deel 1, 1167
      - 1781 - 1782, deel 2, 1168
      - 1786, deel 1, 1263
      - 1786, deel 2, 1264
      - 1788, 1304
      - 1788 - 1789, 1311
      - 1788 - 1789, 1317
      - 1788 - 1801, 1335
      - 1789 - 1790, 1350
      - 1791, 1376
      - 1791, 1382
      - 1791 - 1792, 1393
      - 1792, 1400
      - 1793, 1415
      - 1793 - 1796, 1441
      - 1796 - 1797, 1472
      - 1798 - 1800, 1500
      - 1798 - 1803, 1504
      - 1800 - 1801, 1526
      - 1801, 1539
      - 1801 - 1802, 1542
      - 1802, 1549
        Bevat stukken in Portugees en Malayalam.
      - 1802, 1551
      - 1803, 1560
      - 1803 - 1804, 1566
      - 1804, 1574
      - 1807, 1597
  - Nog niet geïnventariseerde stukken, A.13
    - Nog niet geïnventariseerde stukken, 1664; A.13.1
      - 1664 - 1699, deel 1, 2A
      - 1664 - 1699, deel 2, 2B
      - 1680, 10
      - 1680 - 1681, 12
      - 1680 - 1690, 13
      - 1681, 15
      - 1681 - 1685, 17
      - 1687 - 1735, deel 1, 23A
      - 1687 - 1735, deel2, 23B
      - 1688 - 1692, 26
      - 1691 - 1692, 33
      - 1694, 41
      - 1694 - 1779, 44
      - 1697, 50
      - 1700 - 1709, 58
      - 1701 - 1708, 61
        Bevat een groot aantal stukken in Portugees.
      - 1710 - 1719, deel 1, 74A
      - 1710 - 1719, deel 2, 74B
      - 1710 - 1719, deel 3, 74C
      - 1714, 79
      - 1716, 90
      - 1716 - 1717, 96
      - 1717, 101
      - 1715 - 1717, 102
      - 1717, 103
      - 1720 - 1729, 115
      - 1720 - 1730, 116
      - 1721 - 1723, 118
      - 1726, 142
        Bevat stukken in Frans.
      - 1726 - 1728, 143
      - 1727, 149
      - 1729, 153
      - 1729, 154
        Opschrift: "Papieren en geschriften van en aan gecommiteerdens bij 't verongelukte schip den Sammaritaan".
      - 1730 - 1734, 165
      - 1731, 171
      - 1731 - 1734, 173
      - 1732, 175
        Opschrift: "Conferentie gehouden met de Mallabaarse koningen en vorsten".
      - 1732, 184
      - 1732 - 1736, 186
      - 1733, 191
      - 1733, 196
      - 1733, 198
        Opschrift: "Rapport van de .. Jacob de Jong, Abraham de Welle, Cornelis van Neeckere, 1733, nopens d'Examinatie en bevindinge van de zaken en de verschillen der kerk van St. Louis de Chris ... toepassen en visschers ter ene, en Las[corijns] ter andere zijde, gevolge van een ...".
      - 1743, 202
      - 1734 - 1750, 210
      - 1735, 217
      - 1735 - 1739, 220
      - 1736, 224
      - 1736, 231
        Opschrift: "Rapport van den Capitain der Lascorijns Isaac Isaacsz. en ondertolk Balthazar den Brouwer 1736 ... wegens hunne verrigtinge op Mangatti ..".
      - 1737 - 1751, deel 1, 255A
      - 1737 - 1751, deel 2, 255B
      - 1738, 257
      - 1738, 260
        Opschrift: "Berigt van den onderkoopman en P. Fiscaal Casparus d'Jong, wegens gedaane enquette ... schip Noordwolfsbergen ... angrease Rovers ...".
      - 1739, 277
      - 1740, 295
        Opschrift: "Diverse Rapporten, Relaesen, Requesten, Vertogen".
      - 1740, 296
      - 1740 - 1741, 304
      - 1740 - 1744, deel 1, 306A
      - 1740 - 1744, deel 2, 306B
      - 1740 - 1744, deel 3, 306C
      - 1740 - 1744, deel 4, 306D
      - 1741, 321
        Opschrift: "Instructien".
      - 1741, 322
      - 1741, 328
        Opschrift: "Rapport van Colletje" [Colachel].
      - 1742, 347
        Opschrift: "Statuten van Batavia".
      - 1742, 351
      - 1744, 381
      - 1744, 387
      - 1744 - 1747, 402
      - 1745, 409
      - 1745 - 1749, deel 1, 419A
      - 1745 - 1749, deel 2, 419B
      - 1745 - 1749, deel 3, 419C
      - 1745 - 1749, deel 4, 419D
      - 1746 - 1750, 432
        Opschrift: "Acte Boek".
      - 1747, 437
        Opschrift: "Papieren Rakende de door Angrease Rovers Genomene Boods Zwijndrecht en Coilan, 1747, soo mede die van den sold. Hendrik Meur van W[?]oeningen".
      - 1747 - 1767, 452
        Opschrift: "Quitantie Bo[ek]".
      - 1748 - 1749, 465
      - 1749 - 1754, 489
      - 1750 - 1754, deel 1, 506A
      - 1750 - 1754, deel 2, 506B
      - 1750 - 1754, deel 3, 506C
      - 1751 - 1752, 520
        Opschrift: "Afgaande Factuur".
      - 1752, 532
        Opschrift: "Reglement op de verk. aan Dienaaren en het gebruik".
      - 1752, 541
        Bevat stukken in Arabisch.
      - 1752, 542
      - 1752 - 1753, 543
      - 1753 - 1754, 555
      - 1753 - 1755, 557
        Opschrift: Circulaire papieren gehorende tot de...".
      - 1742 - 1760, 565
        Opschrift: "Artikel brieven van de geoctroyeerde Nederlandsche Oost - Indische Compagnie bij de Hoog Mogende Heeren Staaten Generaal Der VerEenigde Nederlanden".
      - 1755 - 1756, 581
        Opschrift: "Bijboek [?] van Cranganoor" [Cranganur].
      - 1755 - 1759, 590
      - 1757, 610
      - 1758, 621
      - 1759 - 1760, 637
      - 1759 - 1769, 649
        Opschrift: "Instructie Bondel".
      - 1760, 651
      - 1760 - 1764, deel 1, 661A
      - 1760 - 1764, deel 2, 661B
      - 1760 - 1765, 663
        Bevat een groot aantal stukken met dezelfde tekst in Nederlands, Portugees en Malayalam.
      - 1760 - 1769, 667
        Opschrift: "Quitantieboek".
      - 1761, 675
      - 1761 - 1762, 680
      - 1761 - 1764, 689
      - 1761 - 1769, 691
        Opschrift: "Rapport van den Jaarlijksen opneem van 's Comps thuijnen en ... tot Paponettij [Pappinivattam], 1761 - 1769, door de Commissianten en den adsistent Hendrik ...".
      - 1761 - 1779, 695
      - 1762, 705
        Opschrift: "Rapport van den Boomteller: Hendrik Meulman en den Jong tolk Barend Bles die des Comps. Thuinen en Landerijen in de Limieten tot Chettua [Chatwai] hebben opgenomen, 1762, waaragter geannexeert sijn de verbandschriften van de Landerijen die successievelijk aldaar ter beneficie sijn afgegeven".
      - 1763, 718
      - 1763, 720
        Gepubliceerd in: Verhaal van den nabab Aider Alij Chan van 1763(Selections from the Records of the Madras Government. Dutch Records, nr. 5) (red. P. Groot) (Madras, 1908)
      - 1763, 722
      - 1763 - 1764, 724
        Opschrift: "De Bijboekje[s?] van de Ammonitie".
      - 1763, 734
        Opschrift: "Papieren raakende de secreete Bedenkinge van de Inginieurs".
      - 1764, 747
        Opschrift: "Diverse orders voor het negotie Compt[oir?] van Europa en Batavia".
      - 1764, 749
      - 1764 - 1765, 753
        Opschrift: "Pricipaal Alphabeth".
      - 1764 - 1765, 756
        Opschrift: "Rapporten weegens [?] Dagelijkse Verrichtingen te Couchim".
      - 1764 - 1767, 760
      - 1764 - 1777, 764
        Opschrift: "Afgaande circulaire brieven".
      - 1766 - 1768, 779
        Opschrift: "Rapporten wegens Dagelijkse verrichtingen te Cochin".
      - 1765 - 1769, deel 1, 781A
      - 1765 - 1769, deel 2, 781B
      - 1765 - 1771, 784
        Opschrift: "Wisselboek".
      - 1766, 796
        Opschrift: "Origineele Ingediende Berigten door de Commissianten Raakende Secreete Instructie".
      - 1766, 798
        Opschrift: "Formulier van Eede".
      - 1766, 801
      - 1766 - 1767, 806
        Opschrift: "De Bijboekje van de Equipagie".
      - 1766 - 1767, 809
      - 1767, 814
        Opschrift: "Reglement omtrend de Bevordering der Dienaaren".
      - 1767 - 1768, 823
        Opschrift: "Negotie grootboek".
      - 1767 - 1768, 827
        Opschrift: "Dispens specifikatie Reekeningen".
      - 1768, 832
        Opschrift: "Koutchuijnse Specifikatie Reekenings".
      - 1768, 840
      - 1768 - 1769, 846
        Opschrift: "Aantekeningen Boekje".
      - 1768 - 1773, 848
      - 1768 - 1769, 852
        Opschrift: "Copia Civile Protokol Stukken".
      - 1769 - 1770, 862
      - 1769 - 1770, 864
      - 1760 - 1770, 865
        Opschrift: "Aankomende Facturas".
      - 1769 - 1771, 867
      - 1769 - 1773, 870
      - 1769 - 1775, 871
        Opschrift: "Declaratie van kosten".
      - 1769 - 1778, 872
        Opschrift: "Negotie verk[laringen]".
      - 1769 - 1785, 875
      - 1770, 880
      - 1770 - 1771, 888
        Opschrift: "Cranganoorse Specificatie Reeckenings".
      - 1770 - 1772, 898
        Opschrift: "Restant memorie der Buijten Comptoi[ren]".
      - 1770 - 1774, deel 1, 899A
      - 1770 - 1774, deel 2, 899B
      - 1771, 906
      - 1771, 907
      - 1771 - 1772, 914
        Opschrift:"Aankomende Factures".
      - 1771 - 1772, 916
        Opschrift: "Klijn ...".
      - 1771 - 1772, 917
      - 1771 - 1783, 920
      - 1772 - 1774, 935
        Opschrift: "Aantekeningen Boekje voor 't Negotie Comptoir".
      - 1772 - 1773, 936
        Opschrift: "Aantekening Boekje van het geene ...".
      - 1772 - 1777, 946
        Opschrift: "Acteboek".
      - 1773, 954
      - 1773, 955
        Opschrift: "Winkel Reekenings".
      - 1773 - 1774, 964
      - 1773 - 1774, 965
      - 1773 - 1788, 970
      - 1774, 974
        Opschrift: "Papieren rakende Calage Porboe".
      - 1774, 982
        Opschrift: "Copia advisen van Souratte voor Cochim".
      - 1774 - 1775, 987
      - 1774 - 1775, 988
        Opschrift: "Notitie der Kost Geld en Emolumenten".
      - 1774 - 1775, 991
      - 1774 - 1775, 994
      - 1775, 996
      - 1775, 1000
      - 1775, 1002
        Opschrift: "Soerats Advijs voor Cochim".
      - 1775 - 1776, 1005
      - 1775 - 1776, 1007
        Opschrift: "Principaal Dispens Journaal".
      - 1775 - 1776, 1008
        Opschrift: "Copias Advisen van Colombo".
      - 1775 - 1776, 1009
      - 1775 - 1776, 1011
      - 1780, 1021
        Opschrift: "Sekreete Instructie[n] ... Kranganoor [Cranganur]en ... en Aykotta".
      - 1775 - 1776, 1024
      - 1775 - 1776, 1027
      - 1775 - 1778, 1030
      - 1775 - 1779, deel 1, 1031A
      - 1775 - 1779, deel 2, 1031B
      - 1776, 1035
      - 1776 - 1777, 1044
      - 1776 - 1777, 1047
      - 1777, 1055
        Opschrift: "Diverse Papieren gehorende tot de Secreete Zaken".
      - 1777 - 1778, 1066
      - 1777 - 1779, 1072
        Opschrift: "Sp[ecificatie?] Rekken[ing] van 't Camp [Aicotta]".
      - 1777 - 1779, 1074
      - 1778, 1078
      - 1778, 1080
      - 1778 - 1779, 1085
      - 1778 - 1779, 1092
        Opschrift: "Aantekeningen Boekje voor de Negotie papieren".
      - 1778 - 1779, 1093
        Opschrift: "Aantekening Boekje".
      - 1778 - 1780, 1094
        Opschrift: "Afg[aande] Factuuren".
      - 1778 - 1794, 1097
      - 1779 - 1780, 1101
        Opschrift: "Bijboek van 't Camp te Aijcotta".
      - 1779 - 1780, 1106
        Opschrift: "Bijboek van de Ongetaxeerde Goederen".
      - 1779 - 1785, 1117
        Opschrift: "Minuut Losse Papieren voor Batavia".
      - 1780, 1125
      - 1780 - 1781, 1132
        Opschrift: "Bondel Rapporten".
      - 1780 - 1781, 1135
        Opschrift: "Specificatie Reekeningen van d'Equipagewerff Kuijpers Winkel Scheeps Timmerwerff Houtthuijn".
      - 1780 - 1781, 1136
        Gepubliceerd in: Uittreksels uit de algemeene transports van de jaren 1743, 1761 en 1780 (Selections from the Records of the Madras Government. Dutch Records, nr. 9) (red. P. Groot) (Madras, 1909)?
      - 1780 - 1781, 1138
      - 1780 - 1784, deel 1, 1142A
      - 1780 - 1784, deel 2, 1142B
      - 1780 - 1795, 1149
        Opschrift: "Inlands Akte Boek".
      - 1681, 1152
        Opschrift: "Memorien Ordres en Instructien".
      - 1763 - 1781, 1156B
      - 1781, 1158
      - 1781 - 1782., 1161
      - 1781 - 1782, 1162
      - 1781 - 1782, 1164
        Opschrift: "Afgaande Brieven naar Sarder Chan en Izaak Surjon".
      - 1781 - 1782, 1166
        Opschrift: "Caab Commorijn Boeken".
      - 1782 - 1783, 1186
        Opschrift: "Bijboek van het Kamp te Aijkotta".
      - 1782 - 1783, 1188
        Opschrift: "Bijboeken van de Arthillerije en Kruijt Moolen".
      - 1782 - 1783, 1189
        Opschrift: "Bijboeken van de Equipage - werff, Kuypers - winkel, Scheeps - Timmerwerff en Houtthuijn".
      - 1782 - 1783, 1193
      - 1782 - 1785, 1198
        Opschrift: "Licensie Boek der Smalle Handelaars".
      - 1782 - 1794, 1199
      - 1783, 1202
      - 1783 - 1784, 1206
      - 1784 - 1785, 1220
        Opschrift: "Specificatie Reekening van de Arthillerij Kruitmolen".
      - 1785 - 1786, 1241
        Opschrift: "Kopij Kolombose advisen".
      - 1785 - 1786, 1242
        Opschrift: "Specificatie Reekening van de Equipage werff Kuijpers winkel, Houtthuijn in [en?] de scheepstimmerwerff".
      - 1785 - 1786, 1243
      - 1785 - 1786, 1247
      - 1785 - 1789, deel 1, 1257A
      - 1785 - 1789, deel 2, 1257B
      - 1786 - 1787, 1273